# 陈版主：关于权益法下合并抵消分录

提问人：fisherham 时间：2016-07-24 23:00:18
求教陈版主：权益法下核算长期股权投资，进行合并报表时对于出售资产形成的未实现内部交易，新准则对于顺流与逆流交易做出了新规定，我比较疑惑的是强调出售资产形成的未实现内部交易需要抵销，那么非出售资产形成内部交易，例如融资产生利息、特许权使用费等，产生的损益怎样处理呢？

回答人：chenyiwei
对所有内部交易未实现损益，均应按同一原则（合并报表的一体性原则）进行抵销和调整处理。